臺灣彰化地方法院刑事判決　　　　　　　　　　　　　九十四年度訴緝字第二二號
　　公　訴　人　臺灣彰化地方法院檢察署檢察官
　　被　　　告　甲○○原名賴.
右列被告因違反毒品危害防制條例案件，經檢察官提起公訴（九十三年度毒偵字第二
一五號），及移送併辦（九十三年度毒偵字第一一五七號），被告於準備程序中對檢
察官起訴事實為認罪之答辯，經本院合議庭裁定依簡式審判程序審理，本院判決如左
：
    主  文
甲○○連續施用第一級毒品，累犯，處有期徒刑壹年，扣案之海洛因拾捌包（合計淨
重貳拾玖點陸公克）沒收銷燬之；又連續施用第二級毒品，累犯，處有期徒刑柒月
，扣案之甲基安非他命陸包（合計毛重拾貳點陸公克）沒收銷燬之，錫箔紙壹張、吸
食器壹組、玻璃吸管壹支，均沒收之。主刑部分應執行有期徒刑壹年陸月。
    事實及理由
一、甲○○（原名賴翠月）前於民國八十二年因違反肅清煙毒條例、麻醉藥品管理條
    例案件，經本院判處有期徒刑三年四月、四月，應執行有期徒刑三年五月確定，
    入監執行後，於八十四年四月七日縮短刑期假釋出監，復於假釋期間之八十五年
    間犯賭博罪，經本院判處有期徒刑五月確定（並於八十五年十一月十五日易科罰
    金執行完畢，惟於本件尚不構成累犯），再於八十六年間因違反麻醉藥品管理條
    例案件，經本院判處有期徒刑八月確定，嗣經撤銷前開假釋，於八十六年六月三
    十日入監執行殘刑一年五月十一日並接續執行前開八月刑期，甫於八十七年十二
    月八日縮短刑期假釋出獄，假釋期間付保護管束，並於八十八年六月十六日保護
    管束期間屆滿未經撤銷假釋視為執行完畢，仍不知悔悟。又曾於八十八年間因施
    用毒品案件，經觀察、勒戒後，認有繼續施用毒品之傾向，經本院裁定令入戒治
    處所施以強制戒治，嗣經裁定停止戒治，所餘戒治期間付保護管束，並於八十九
    年十二月六日保護管束期滿未經撤銷保護管束，視為強制戒治期滿執行完畢，並
    由臺灣彰化地方法院檢察署檢察官於九十年一月五日，以九十年度戒毒偵字第四
    、五號為不起訴處分確定。詎甲○○仍不思戒除毒癮，於前開強制戒治處分執行
    完畢釋放後，五年內再基於施用第一級毒品之概括犯意，自九十三年一月十六日
    某時許起至九十四年四月二十七日下午五時許止，在彰化縣彰化市○○路○段四
    十九巷三十號、臺中市○○路一○七之五號二樓之一等處，以將海洛因摻入香菸
    吸用之方式，約每日施用二次，連續施用第一級毒品海洛因多次。另基於施用第
    二級毒品之概括犯意，自九十三年一月十六日某時許起至九十四年四月二十七日
    晚上七時許止，亦在前開地點及車牌號碼九Ｑ─五七九六號自小客車內，以將甲
    基安非他命置於玻璃管內或錫箔紙上用火燒烤，待起煙霧後吸用之方式，約三、
    四小時施用一次，連續施用第二級毒品甲基安非他命多次（起訴書誤載為安非他
    命）。嗣先於九十三年一月十七日凌晨零時十分許，經警持本院九十三年度聲搜
    字第一七三號搜索票，在甲○○當時位於臺中市○○路一○七之五號二樓之一之
    租屋處內查獲，當場扣得其所有之海洛因三包（合計淨重三‧三九公克）、甲基
    安非他命一包（毛重○‧三公克），及其所有供施用甲基安非他命所用之錫箔紙
    一張、吸食器一組、玻璃吸管一支等物；又於同年三月二十二日凌晨一時三十分
    許，駕駛車牌號碼九Ｑ─五七九六號自小客車，在國道一號高速公路北上一九五
    ‧五公里處為警查獲，並當場在其車內扣得其所有之海洛因十五包（合計淨重二
    十五‧九七公克）、甲基安非他命五包（合計毛重十二‧三公克），始查悉上情
    。
二、上開犯罪事實有以下證據可資證明：
    (一)被告甲○○於本院審理時之自白；
    (二)彰化縣衛生局九十三年二月二日煙檢字第九三○二四七號、同年三月二十九日
      煙檢字第九三○八一○號尿液檢驗成績書各一份；
    (三)法務部調查局九十三年二月二十七日調科壹字第一四○○○九八三三號、同年
      四月三十日調科壹字第一四○○一○○二三號鑑定通知書一份；
    (四)彰化縣警察局、國道公路警察局第三警察隊查獲涉嫌毒品危害防制條例毒品初
      步檢驗報告單各一份；
    (五)扣案之被告所有之海洛因十八包（合計淨重二十九‧三六公克）、甲基安非他
      命六包（合計毛重十二‧六公克），及其所有供施用甲基安非他命所用之錫箔
      紙一張、吸食器一組、玻璃吸管一支；
    (六)臺灣高等法院被告前案紀錄表一份。
三、被告自九十三年一月十六日某時許起至九十四年四月二十七日下午五時許止之多
    次施用海洛因犯行，及自九十三年一月十六日某時許起至九十四年四月二十七日
    晚上七時許止之多次施用甲基安非他命犯行，除已據檢察官起訴之九十三年一月
    十六日某時之施用海洛因、甲基安非他命各一次犯行外，其餘犯行雖未據檢察官
    提起公訴，惟各該部分與已起訴之部分犯行，有連續犯之裁判上一罪關係，自均
    為起訴效力之所及，本院自應併予審理，併此敘明。
四、應依刑事訴訟法第二百七十三條之一第一項、第二百九十九條第一項前段、第三
    百十條之二、第四百五十四條第一項，毒品危害防制條例第十條第一項、第二項
    、第十八條第一項前段，刑法第十一條前段、第五十六條、第四十七條、第五十
    一條第五款、第三十八條第一項第二款，判決如主文。
五、如不服本判決，應於判決送達後十日內向本院提出上訴狀，上訴於臺灣高等法院
    臺中分院（須附繕本）。
中      華      民      國    九十四    年      五      月     十三     日
                                     臺灣彰化地方法院刑事第二庭
                                       法      官  許  雅  婷
右正本證明與原本無異。
如不服本判決，應於判決送達後十日內向本院提出上訴狀( 須附繕本 )。
                                       法院書記官  黃  幼  華
中      華      民      國    九十四    年      五      月     十六     日
附錄本案論罪科刑法條全文：
毒品危害防制條例第十條
施用第一級毒品者，處六月以上五年以下有期徒刑。
施用第二級毒品者，處三年以下有期徒刑。
